【裁判字號】    97,審訴緝,46
【裁判日期】    970919
【裁判案由】    毒品危害防制條例
【裁判全文】
臺灣桃園地方法院刑事判決            97年度審訴緝字第46號
公  訴  人  臺灣桃園地方法院檢察署檢察官
被      告  甲○○原名葉佐盛.
上列被告因毒品危害防制條例案件，經檢察官提起公訴（96年度
毒偵字第5889號），被告於本院準備程序進行中，就被訴事實為
有罪之陳述，經本院告知簡式審判程序意旨，並聽取公訴人及被
告之意見後，本院裁定依簡式審判程序審理，判決如下：
    主  文
甲○○施用第二級毒品，累犯，處有期徒刑伍月；又施用第一級
毒品，累犯，處有期徒刑捌月，扣案之第一級毒品海洛因壹包（
驗餘毛重零點玖壹公克）沒收銷燬之。應執行有期徒刑拾壹月，
扣案之第一級毒品海洛因壹包（驗餘毛重零點玖壹公克）沒收銷
燬之。
    事  實
一、甲○○前於民國91年間因施用毒品案件，經本院以92年度毒
    聲字第207 號裁定送觀察、勒戒後，認無繼續施用毒品之傾
    向，於92年4 月18日執行完畢釋放出所，該次施用毒品犯行
    ，並經臺灣桃園地方法院檢察署檢察官以91年度毒偵字第27
    72號為不起訴處分確定。復於93年間因施用毒品案件，經本
    院以93年度壢簡字第1395號判處有期徒刑4 月確定；又因施
    用毒品案件，經本院以94年度易字第59號判處有期徒刑5 月
    確定，上開二罪，並經本院定其應執行刑為應執行有期徒刑
    8 月確定，於94年8 月2 日入監執行，已於95年4 月1 日執
    行完畢。
二、詎其猶不知悔改，除於前揭強制戒治執行完畢後5 年內再犯
    施用毒品案件外，復基於施用第一級毒品海洛因及第二級毒
    品甲基安非他命之犯意，於96年10月18日中午12時許，在其
    桃園縣中壢市○○街88巷40號住處內，分別以玻璃球燒烤之
    方式及抽煙之方式，施用第二級毒品甲基安非他命及第一級
    毒品海洛因各1 次。嗣於同日晚間8 時許，在桃園縣中壢市
    ○○○路及榮民南路路口旁之某自助洗車場內為警查獲，並
    扣得第一級毒品海洛因1 包（驗餘毛重0.91公克）。
三、案經桃園縣政府警察局八德分局報請臺灣桃園地方法院檢察
    署檢察官偵查起訴。
    理  由
一、按刑事訴訟法第273 條之1 第1 項規定除被告所犯為死刑、
    無期徒刑、最輕本刑為3 年以上有期徒刑之罪或高等法院管
    轄第一審案件者外，於審判期日前之程序進行中，被告先就
    被訴事實為有罪之陳述時，審判長得告知被告簡式審判程序
    之旨，並聽取當事人、代理人、辯護人及輔佐人之意見後，
    裁定進行簡式審判程序。經查，本件被告甲○○被訴違反毒
    品危害防制條例案，非前開不得進行簡式審判程序之案件，
    經被告於本院審理時就被訴事實為有罪之陳述，且經本院告
    知被告簡式審判程序之旨，聽取被告及檢察官之意見後，爰
    依上開刑事訴訟法第273 條之1 第1 項之規定，裁定改依簡
    式審判程序審判之，合先敘明。
二、上開犯罪事實，業據被告於本院審理時坦承不諱。且被告於
    96年10月19日為警採集之尿液，經送驗結果，分別呈鴉片類
    及甲基安非他命陽性反應，此有「被採尿人尿液暨毒品真實
    姓名與編號對照表」、臺灣檢驗科技股份有限公司濫用藥物
    尿液檢驗報告各1 紙在卷可按，而扣案白色粉末1 包經送驗
    結果，確含毒品海洛因成分，復有同公司出具之「濫用藥物
    檢驗報告」1 紙附卷可稽。足認被告之自白與事實相符，堪
    信其確有施用第一級毒品海洛因及第二級毒品甲基安非他命
    之犯行。再查，被告曾有事實欄所載之施用毒品犯行，有臺
    灣高等法院被告前案紀錄表1 紙在卷可考。被告於前揭強制
    戒治執行完畢後5 年內即再犯施用毒品案件，其事證明確，
    已經可以認定，應依法論罪科刑。
三、核被告所為，係犯毒品危害防制條例第10條第1 項、第2 項
    之施用第一級毒品及第二級毒品罪。其施用前後非法持有毒
    品海洛因、甲基安非他命之低度行為，應各為施用毒品之高
    度行為所吸收，不另論罪。被告所犯上開二罪間，犯意各別
    ，罪名有異，應予分論併罰。被告有如事實欄所載之犯行及
    執行情形，有臺灣高等法院被告前案紀錄表在卷可按，其於
    5 年內故意再犯本案有期徒刑以上之二罪，均為累犯，均應
    依刑法第47條第1 項規定加重其刑。爰審酌被告前因施用毒
    品經觀察勒戒、強制戒治執行完畢釋放後，仍無法斷絕施用
    毒品惡習，顯見其意志力薄弱，自有使其與社會上毒品來源
    隔離，使其能深自反省，斷絕與毒品接觸之必要及被告犯罪
    後對於施用毒品之犯行，已經坦承，態度良好等一切情狀，
    分別量處如主文所示之刑，並定其應執行之刑。扣案之第一
    級毒品海洛因1 包（驗餘毛重0.91公克），應依毒品危害防
    制條例第18條第1 項前段之規定，諭知沒收銷燬之。
據上論斷，應依刑事訴訟法第273 條之1 第1 項、第299 條第1
項前段，毒品危害防制條例第10條第1 項、第2 項、第18條第1
項前段，刑法第11條、第47條第1 項、第51條第5 款，判決如主
文。
本案經檢察官蔡如惠到庭執行職務。
中    華    民    國    97    年    9     月    19    日
                  刑事第十三庭  法  官  劉為丕
以上正本證明與原本無異。
如不服本判決，應於判決送達後10日內向本院提出上訴狀（應附
繕本），其未敘述上訴理由者，應於上訴期間屆滿後20日內補提
理由書狀於本院，上訴於臺灣高等法院。
                                 書記官  陳淑瓊
中    華    民    國    97    年    9     月    23    日
附錄本案論罪科刑依據之法條：
毒品危害防制條例第10條
施用第一級毒品者，處6 月以上5 年以下有期徒刑。
施用第二級毒品者，處3 年以下有期徒刑。


司法院資訊處製作；財團法人民間司法改革基金會備份。
